【裁判字號】    88,易,4626
【裁判日期】    890120
【裁判案由】    竊盜
【裁判全文】
臺灣板橋地方法院刑事判決                        八十八年度易字第四六二六號
    公  訴  人  臺灣板橋地方法院檢察署檢察官
    被      告  甲○○
右列被告因竊盜案件，經檢察官提起公訴（八十八年度偵字第一九四五八號），本院
判決如左：
    主  文
甲○○竊盜，累犯，處有期徒刑肆月。
    事  實
一、甲○○前因竊盜罪，經臺灣士林地方法院以七十九年訴字第七號判決判處有期徒
    刑二月，緩刑四年確定（以下簡稱第一案）；再因違反麻醉藥品管理條例、竊盜
    案件，經本院分別以八十二年度訴字第一六五０號、八十二年度易字第三七六九
    號判決判處有期徒刑五月、四月，並定其應執行刑七月確定在案（以下簡稱第二
    案）；又因犯竊盜罪，經臺灣桃園地方法院以八十二年度易字第三六五一號判決
    判處有期徒刑六月確定（以下簡稱第三案），於民國八十三年四月二十三日入監
  執行第三案，指揮書執畢日期為八十三年十月十四日，並於八十三年十月十五日
    接續執行第二案（因之前已於八十二年十月二十二日至八十三年二月二十日執行
    過第二案之竊盜罪部分，故僅執行定執行刑之七月與已執行過之差額日期），指
    揮書執畢日期為八十四年一月十二日，嗣因經本院裁定撤銷第一案之緩刑宣告，
    故於八十四年一月十三日接續執行第一案之有期徒刑二月，於八十四年三月一日
    因縮短刑期執行完畢出監。仍不知悔改，竟意圖為自己不法之所有，於八十八年
    四月二十七日，在渠所任職位於臺北縣新莊市○○路五十八號廷帥企業有限公司
    （以下簡稱廷帥公司）處，竊取廷帥公司所有車牌號碼ＵＴＪ─四○一號輕型機
    車一部，得手後留供己用。而於八十八年六月二十八日，在臺北縣鶯歌鎮○○街
    八十二巷七號住處，將上開機車借予不知情之乙○○使用。嗣於八十八年七月十
    二日下午七時許，乙○○騎乘上開機車行經桃園縣中壢市○○○路與廣福路口處
    ，為警查獲，始查知上情，並扣得廷帥公司所有之機車鑰匙一支。
二、案經桃園縣警察局中壢分局報請臺灣桃園地方法院檢察署呈請臺灣高等法院檢察
    署令轉臺灣板橋地方法院檢察署檢察官偵查起訴。
    理  由
一、訊據被告甲○○固坦承未曾向渠任職之廷帥公司說過要借ＵＴＪ─四○一號輕型
    機車，即於八十八年四月二十七日，在廷帥公司之牆壁擅自將機車鑰匙取下，騎
    走前開機車做為自己之交通工具，並於八十八年六月二十八日，在臺北縣鶯歌鎮
    ○○街八十二巷七號住處，將上開機車借予乙○○使用等情，惟矢口否認有何竊
    盜犯行，辯稱：「我雖未向廷帥公司告知要借ＵＴＪ─四○一號輕型機車即騎走
    該機車作為自己之交通工具，然我認為這不是偷，因我將來還會將該機車還給公
    司。」云云。惟查：被告如何竊得前開機車後交予乙○○使用等情，業據渠於警
    訊中坦承不諱。參以，被告未告知廷帥公司即於八十八年四月二十七日擅自騎走
    公司所有之ＵＴＪ─四○一號輕型機車，並於八十八年六月二十八日擅自借給乙
    ○○使用，迨於八十八年七月十二日被警查獲方止，被告取走該機車使用近三個
    月之久，則被告對於前開機車顯有為自己不法所有之意圖，當無疑義，渠辯稱爾
    後還是會將機車還給廷帥公司，故無不法所有之意圖，然苟被告確對於上開機車
    無不法所有之意圖，則渠應於騎走該機車之前或之後立刻告知廷帥公司，然被告
    未為此之圖，使用竟達三個月之久，經警查獲後機車始由廷帥公司取回，則被告
    前開辯稱對於上開機車無不法所有之意圖云云，誰人能信？再前揭機車如何於右
    開時地失竊並經廷帥公司報警等情，業據證人即廷帥公司員工丙○○指訴稽詳。
    況前開ＵＴＪ─四○一號輕型機車係被告於八十八年六月二十八日借給陳溪等情
    ，亦據乙○○證述在卷。此外，復有車輛竊盜、車牌失竊資料個別查詢報表－查
    詢車輛認可資料、贓物領據各一紙附卷可稽。並有廷帥公司所有之機車鑰匙一支
    ，扣案足資佐證。稽諸前揭事證，被告所辯無非事後畏罪卸責之虛詞，不足採信
    ，被告竊盜犯行事證明確，堪以認定，應予依法論科。
二、核被告所為，係犯刑法第三百二十條第一項之竊盜罪。查被告曾有事實欄所載之
    犯罪科刑執行情形，有臺灣高等法院檢察署刑案紀錄簡覆表在卷可稽，其受有期
    徒刑之刑執行完畢後，五年以內再犯有期徒刑以上之本罪，為累犯，應依法遞加
    重其刑。爰審酌被告犯罪之動機、目的、手段、品行不佳，前曾犯多次竊盜罪執
    行完畢，竟再次犯竊盜罪，、生活狀況、智識程度、犯罪所生之損害，犯後飾詞
    卸責、態度不佳等一切情狀，量處如主文所示之刑，以資懲儆。至扣案機車鑰匙
    一支，係廷帥公司所有，業經被告供述在卷，該鑰匙爰不宣告沒收（公訴人亦未
    請求宣告沒收），附此敘明。
據上論斷，應依刑事訴訟法第二百九十九條第一項前段，刑法第三百二十條第一項、
第四十七條，罰金罰鍰提高標準條例第一條前段，判決如主文。
本案經檢察官陳銘祥到庭執行職務。
中    華    民    國      八十九      年      一      月    二十      日
                                      臺灣板橋地方法院刑事第四庭
                                          法  官  許必奇
得於十日內提起上訴。
附錄：刑法第三百二十條第一項。


司法院資訊處製作；財團法人民間司法改革基金會備份。
